Inventaris van archief van het Algemeen Rijksarchief, (1991) 1994-2002
Nationaal Archief, Den Haag
- Afdeling Archiefconservering, 4
  - Productgroep Fysiek Beheer, 4.1
    - Organisatie, 4.1.1
      - Overleg, 4.1.1.4
        - Intern overleg over de opzet van een calamiteitenplan voor het ARA en de Koninklijke Bibliotheek en uitvoeren van controlewerkzaamheden en advisering inzake de conservering van archiefbestanden., 1994; 1693
          Oude code: 9 Adviezen intern
        - Overleg over vaststelling, wijziging en handhaving van diverse procedures bij het ARA., 1994-1996; 1886
          Oude code: 45, 69 Procedures
        - Vergaderstukken van de Afdeling Archiefconservering., 1994-1996; div.nrs.; 8 omslagen
          - Vergaderstukken van hoofden Archiefconservering. 1994, 1890, 1903
            - Map 1., 1890
              Oude code: 37 Overleg AC algemeen en per sectie
            - Map 2., 1903
          - Vergaderstukken van de Sectie Fysiek en Administratief Beheer. 1994-1996, 1866, 1868-1869
            - 1994, 1868
              Oude code: 65 Depotvergaderingen (Gerrit en Willie)
            - 1995, 1866
              Oude code: 41 Depotvergaderingen (Gerrit en Willie)
            - 1996, 1869
              Oude code: 41 Depotvergaderingen
          - Vergaderstukken; algemeen en per sectie. 1995-1996, 1880, 1887-1888
            - 1995, 1887
              Dossier secretariaat
            - 1995, 1880
              Dossier Hoofd Archiefconservering
            - 1996, 1888
        - Deelname van G. de Bruin aan de Werkgroep Beveiliging., 1994-1997; 1920
          Oude code: 50 Werkgroep beveiliging
        - Deelname aan het Nederlands Fotogenootschap/Nationaal Fotorestauratie Atelier., 1994-1997; 1804, 1806-1807; 3 omslagen
          - 1994, 1806
            Oude code: 56 Nederlands Fotogenootschap
          - 1995, 1807
            Oude code: 33 Nederlands Fotogenootschap/Nationaal Fotorestauratie Atelier
          - 1996-1997, 1804
        - Intern overleg over aanschaf en gebruik verpakkingsmateriaal, kosten archiefopslag, deelname aan Project Samen Werken, transport archiefstukken naar de studiezaal en materieel beheer inventarissen., 1995; 1692
          Oude code: 7 Adviezen intern
        - Vergaderstukken van de Deelsectie Administratief Beheer., 1995; 1966
          Oude code: 92, 94 Overleg Administratief Beheer
        - Stukken ontvangen of opgemaakt door R.S. Pauwels in het kader van de Werkgroep Heroverweging Reproduktie-procedure., 1995-1996; 4921
        - Overleg over het functioneren en verbeteren van het depotbeheer en de Afdelingen Archiefconservering en Fysiek Beheer en de opstelling, aanpassing en handhaving van voorschriften voor onderdelen hiervan., 1996; 4895; pak
          Oude code: rubriek 2; adviezen aan de dienst
        - Interne memoranda en verslagen inzake het fysiek beheer van archieven en afvoer chemisch afval., 1996-1997; 1691
      - Communicatie, 4.1.1.5
        - Documentatiemateriaal op het gebied van fysiek beheer., 1988-2004; div.nrs.; 2 pakken, 2 omslagen en 19 stukken
          - "Help, onze oude boeken vergaan!", uitgegeven door de Stichting Voor Individueel Onderwijs ( IVIO) als onderdeel van de AO-reeks (Actuele Onderwerpen), 1988, 6096
            Oude code: AA Aquisitie-archieven
          - Rapport Normering materiële toestand archieven., 6097
          - Architectural artifact and study collections; an update, opgesteld door Emogene A. Bevitt, [1994]., 6054
          - Informatie over diverse verpakkingsmaterialen en conservering van digitale gegevensbestanden, 1994-2003, 6063; pak
          - Informatie over Microbial Air Monitoring System MAS-100 Eco, en daarmee verband houdende onderwerpen, 1997-2004, 6060; pak
            Bevat een geplastificeerd schema en tabel
            Oude code: Fungi Algemeen 3
          - Architectural drawings; valuable records requiring TLC, opgesteld door Amy L. Lubick, 1999, 6052
          - Preservation of ink jet hardcopies; an investigation by Martin C. Jürgens for the Capstone Project, Cross-Disciplinary Studies at Rochester Institute of Technology, 1999, 6056
          - Unfolding the Past; preserving a blueprint for the future, overgenomen uit een uitgave van de Canadian Conservation Institute (CCI), 1999, 6050
          - Materiaal in het kader van Architectural Records Conference Report, uitgebracht door Conservation Center for Art and Historic Artifacts, 2000, 6053; omslag
          - Rapport met betrekking tot conservering en bewaring van moderne bouwtekeningen, opgesteld door G. de Bruin, 2001, 6049
          - Brochure "Competenties en competentieontwikkeling voor professionals in DIV en archief", opgesteld door J.M. Laeven, 2002, 6094
          - Informatie over het wassen van positieve blueprints, uitgewisseld tussen Klaus Pollmeier en Andrea Reichert en verspreid door Klaus Pollmeier, 2002, 6055
          - The Dead Media Project: workingnotes, 2002, 6048; omslag
          - Kopie van rapport van de Commissie voor de bestudering van de bescherming van archieven en archiefstukken, ingesteld door de Bedrijfsstudiegroep voor Documentatie, uitgebracht door het Nederlands Instituut voor Efficiency, z.d., 6064
            Oorspronkelijk exemplaar is van 1947
          - The care of architectural collections; a research project at the Smithsonian, uitgevoerd door Catherine Anderson, z.d., 6051
          - Deelname aan buitenlandse reizen in het kader van de verbreding en verspreiding van kennis op het gebied van archiefconservering en -restauratie. 1992-1997, 1760-1762; 3 omslagen
            - 1992-1994, 1762
              Oude code: 32 Buitenlandse reizen
            - 1995, 1760
              Oude code: 22 Buitenlandse reizen
            - 1996-1997, 1761
          - Rapport "Zegels" met betrekking tot hun verschijning, materiaal, conservering en restauratie. 1993, 6002; band
            Niet duidelijk door wie opgesteld, maar afkomstig uit Zwolle en met pen staat er Annemarie Wierda op
            Oude code: Zegels algemeen
          - Krantenknipsels. 1993-1998, 1771-1773; 3 omslagen
            - 1993-1994, 1771
              Oude code: 39 Krantenknipsels
            - 1995, 1772
            - 1996-1998, 1773
          - Documentatiemateriaal over (foto)kopieersystemen. 1993-2004, 6058
        - Voorstellen voor activiteiten in het kader van open dagen en externe bulletins., 1994-1995; 1947
          Oude code: 75 Extern Bulletin ARA
        - Behandeling van klachten, vragen en opmerkingen met betrekking tot diverse onderwerpen., 1994-1997; 1892-1894; 3 omslagen
          - 1994, 1893
            Oude code: 72 Klachten
          - 1995, 1894
            Oude code: 46 Klachten
          - 1996-1997, 1892
        - Interne mededelingen inzake aangelegenheden met betrekking tot organisatie en personeel., 1994-1998; 1908
          Oude code: 58 Mededelingen ARA
        - Informatie over Archiefservice Nederland in verband met de Nederlands Hervormde Kerk, door G. de Bruin ontvangen van P.C. Smis., 1995; 1945
          Oude code: 72 Archiefbureaus
        - Rapport "Digital Imaging of Papyri", opgesteld door Roger S. Bagnall (professor of Classics and History) en uitgebracht aan the Commission on Preservation and Access, alsmede een letterhoogte "e" indicator., 1995; 6045
          Zaten in dezelfde omslag en zijn bij elkaar gehouden
        - Beoordeling van opmerkingen, ideeën en activiteiten van medewerkers van de Afdeling Archiefconservering ten behoeve van (onderdelen van) het ARA., 1995-1996; 1937
          Oude code: 64 Plannen/alternatieven medewerkers AC
        - Medewerking aan interne en externe presentatie van de activiteiten en kennis van de Afdeling Archiefconservering (AC)., 1995-1996; 1952
          Oude code: 80 Presentatie AC
        - Planningsoverzichten van themabijeenkomsten., 1995-1996; 2009
          Oude code: 117 Themabijeenkomsten
        - Rapporten van onderzoeken naar de duurzaamheid van informatiedragers; fotografische films en naar het vriesdrogen van fotografische materialen., 1995-1997; 6046
          Bevat ook handgeschreven blaadjes, waarvan niet duidelijk door wie opgesteld en waar ze bij horen
          Oude code: Berging Foto + MLG
        - Ontvangen en verstrekte informatie van algemene aard., 1995-1998; 1970
          Bevat 2 gesealde brochures
          Oude code: 94 Algemene informatie
        - Deelname door B. van Zanen aan de workshop "Werken met Kunststoffen", georganiseerd door het Instituut Collectie Nederland (ICN)., 2002; 5902
          Archief van B. van Zanen
    - Personeel, 4.1.2
      - Personeelsbeleid, 4.1.2.1
        - Taakomschrijvingen en personeelsoverzichten., 1994-1996; 1818
          Oude code: 39 Taakomschrijvingen (ARA/AC), 63 Taakomschrijving
        - Voorstel praktijkstage bij de Productgroep Fysiek Beheer voor een student derde jaar Reinward Academie, die zich kan wijden aan de vorming van behoudsdossiers op basis van onderzoek in verschillende registraties en levering van bijdragen aan de formulering van een projectplan voor een van de geselecteerde bestanden., 1999; 2888; stuk
      - Cursussen, 4.1.2.2
        - Opleiding behoudsmedewerker papier (Project Depothygiëne/(her)Verpakken)., 1991-1998; div.nrs.; 3 delen, 3 pakken en 9 omslagen
          Praktijkopdrachten. Aangetroffen in doos met opschrift examenwerk eerste lichting BMP
          - Schade-atlas archiefmateriaal voor 1800, waarin opgenomen de handleiding en het schadeformulier van de Projectgroep Normering Materiële Toestand Archieven, 1991, 1872; deel
            Oude code: 35 Sub examenbegeleidingscommissie behoudsmedewerkers papier ROC
          - Logboek, 1992, 1844
          - Praktijkwerkboek, 1992, 1863; deel
          - Theorieboek, 1992, 1864; deel
          - Medewerking aan de organisatie van de opleiding door het Regionaal Opleidingen Centrum Zuid-Holland BO/VE (ROC Zuid-Holland), 1993-1996, 1962
            Oude code: 89, 14 Behoudsmedewerkers/cursisten
          - Werk- en takenboek praktijk; inleiding, 1994, 1871
            Lesmateriaal van R.S. Pauwels
            Oude code: 35 Sub Examenbegeleidingscommissie Behoudsmedewerkers Papier ROC
          - Modules. 1994-1995, div.nrs.
            - Module 1: hanteren van archivalia, boeken en grafiek; inwendig transport, 1994-1995, 1845
            - Module 2: persoonlijke veiligheid en depothygiëne, 1994-1995, 1846; pak
            - Module 3: materialenkennis en bewaringscondities, 1994-1995, 1867
            - Module 4: behoud van de collectie; berging, 1994-1995, 1847
            - Module 5: verpakken en uitpakken van archivalia, boeken en grafiek; extern transport, 1994-1995, 1859
            - Module 6: schade aan archivalia, boeken en grafiek, 1995, 1860; pak
            - Module 7: werkomgevingsoriëntatie en kennis van archief-, bibliotheek- en museumwezen, 1995, 1861; pak
          - Vergaderstukken van de examenbegeleidingscommissie Behoudsmedewerker Papier. 1994-1998, 1873, 1969
            - 1994, 1873
            - 1995-1998, 1969
          - Informatie inzake het aantal gevolgde lessen en het wel doorgaan van de les op 12 december, als deelnemer ontvangen door G. de Bruin. 1994, 1934
            Behoort eigenlijk niet in het ARA-archief, is namelijk van G. de Bruin persoonlijk
            Oude code: 92 BZB
          - Informatie over de cursus "Beheer van modern archief". 1994-1995, 1870
            Oude code: 42, 66 Lesrooster cursus Beheer van modern archief
          - Medewerking aan het geven van cursussen en opleidingen door ARA-medewerkers en het volgen ervan. 1994-1998, 1764-1766; 3 omslagen
            - 1994, 1765
              Oude code: 33 Cursussen Nederland
            - 1995, 1764
              Oude code: 23 Cursussen Nederland
            - 1996-1998, 1766
          - Cursus Schimmels in musea en archieven, opgezet door het Centraalbureau voor Schimmelcultures te Baarn, met aantekeningen. 1994-2004, 6059; band
          - Planning van opleidingen voor ARA-medewerkers. 1995, 1973
            Oude code: 96 Opleidingen ARA 1995
          - Informatie en brochures over diverse opleidingen. 1995-1997, 1982; pak
            Oude code: 101 Opleidingen, algemeen
          - Organisatie van en deelname aan cursussen en opleiding voor medewerkers van de Afdeling Archiefconservering (AC). 1995-1998, 1951; pak
            Oude code: 79 Opleidingen AC
          - Cursus "Deskundigheidsbevordering determineren historische fotografische en fotomechanische procédés", verzorgd door het Studie- en Documentatiecentrum voor Fotografie, in samenwerking met Woodburytype Research and Reconstruction Group. 1996, 6047; stuk
            Bevat enkele aantekeningen, misschien van B. van Zanen
        - Opleidingen gevolgd door mw. B.S. Bovenberg, mw. P.C.M.T. Bouten en mw. L. Keijser., 1999; 5686
    - Taken, 4.1.3
      - Interne en externe uitleningen, 4.1.3.1
        - Richtlijnen, procedures, 4.1.3.1.1
          - Medewerking aan de totstandkoming en beoordeling van de procedure, formulieren en voorbeelden inzake externe uitleningen., 1994-1997; 4892
          - Overleg over het Project Inname-uitgifte Balie., 1995; 1964
            Oude code: 90 Overleg inname-uitgifte balie
          - Onderzoek naar en (begeleiding van) uitvoering van digitalisering van fotoarchieven en overleg hierover., 1996-1997; 3799
            Betreft zowel intern als extern
          - Agendapunt voor R&B-overleg over behandeling aanvragen langdurige externe uitleningen., 1998; 3378
          - Intern overleg per e-mail over de procedures voor externe uitleningen en de hantering hiervan., 2000; 3231
          - Overleg over de totstandkoming en handhaving procedure bij behandeling aanvragen van beperkt openbare archiefbescheiden, mede naar aanleiding van het Centraal Archief Bijzondere Rechtspleging (CABR)., 2000; 3330
          - Voorstellen tot verbetering van informatieverstrekking via de studiezaal., 2001; 3322
        - Administratief beheer, 4.1.3.1.2
          - Administratieve afhandeling van verzoeken tot externe uitleningen., 1994-1996; 1815-1817; 3 omslagen
            - 1994-1995, 1816
              Oude code: 62 A.123.U
            - 1995, 1815
              Oude code: 38 Externe uitleningen
            - 1996, 1817
              Oude code: 38 Externe uitleningen (dossier H.A. van Boven)
          - Behandeling van een verzoek tot de beschikbaarstelling van een (reproduceerbare) kopie van de vredesacte van de "Vrede van Münster" aan de Nederlandse Vereniging voor Erinnofilie., 1996; 4919
            Bevat enkele voorbeeldzegels, waarvan enkele opgeplakt
          - Behandeling van een verzoek tot uitlening van het archief van Nederlands Volksherstel (2.19.102) aan dr. E.V. Hueting., 1996; 4917
          - Beantwoording van verzoeken tot externe uitleningen., 1996-1997; 2004
            Oude code: 114 Bijzondere raadplegingen
          - Overzichten van de raadpleegfrequentie., 1996-1999; 5650
            Oude code: Zat met inv.nrs. 5651 en 5652 in 1 omslag als archief mw. I. Heidebrink
          - De beantwoording van een fax van het Gemeentearchief Wageningen waarin de uitlening van een stuk Gealimenteerden in de Hollandse Hoogduitse Gemeente te Amsterdam (1809) is aangevraagd ten behoeve van raadpleging door de heer J. van Straten te Bennekom., 1999; 3195; stuk
          - Berichtgeving aan mw. A. Verbout over de ontvangst van haar betaling van de eerste zending van de door haar ter uitlening aan het Utrechts Archief aangevraagde stukken en een intern verzoek voor de verzending van de aangevraagde stukken., 1999; 3222
          - Correspondentie over de toegang tot (gegevens uit) het archief van jhr.mr. James Loudon (1824 - 1900)., 1999-2001; 6244
          - Beantwoording van een verzoek tot uitlening uit het dossierarchief Koloniën (1945 - 1963) en de reactie hierop van mw. Marian Schuiten van het Instituut voor Nederlandse Geschiedenis (ING)., 2000; 3218
      - Bestandsopname materiële staat, 4.1.3.2
        - Naslagwerk met betrekking tot de samenstelling van steekproeven, met onder andere "Dr. Drott's Random Sampler: Using the Computer as a Tool for Library Management", opgesteld door M. Carl Drott., 1976-1996; 6091
        - Verwerking van bestellingen van de Schade-atlas en de administratie hiervan., 1991-1996; 1781
          Oude code: 28 Schadeatlas, 44 Schade-atlas
        - Inventarisatie van fotobestanden., 1993-1995; 5706
        - Verslagen van archiefcontroles materiële staat bij archief van de Algemene Rekenkamer: Aanvulling 1995 en bij archief van de Tweede Kamer Fractie Christen-Democratisch Appel (CDA): archiefblok 1982 - 1989., 1682
          Oude code: 3 Depotcontroles extern
        - Beoordeling van prioriteiten voor restauratie van archiefbestanden en -onderdelen., 1995-1996; 2007
          Oude code: 115 Restauratie prioriteit
        - Uitnodiging van T.A.G. Steemers aan mw. P.C.M.T. Bouten tot medewerking aan een onderzoek naar de mogelijkheden van een algemene schadeinventarisatie., 1996; 5562
        - Kwaliteitseisen voor archieven, bibliotheken en musea, opgesteld door het Centraal Laboratorium voor Onderzoek van Voorwerpen van Kunst en Wetenschap., 1996; 5559; deel
        - Steekproeven als selectiemethodiek., 1996; 4394; pak
          Oude code: 012
        - Blanco afstreeplijst samenstelling depots voor toetsing bewaarcondities objecten, opgesteld door B. van Zanen., 1997; 6004; stuk
        - Publicatiebladen Curaçao en de Nederlandse Antillen; uitslag van de schimmelcontrole in het souterrain van het Ministerie van Binnenlandse Zaken., 1999; 3196; stuk
        - Correspondentie van B. van Zanen met diverse personen inzake materiële controle van diverse, naar het ARA over te brengen, bestanden., 1999-2002; 6008
        - Verslagen van UPAA "Schade Identificatie Onderzoeken"., 1999-2002; 6003; pak
        - Interne correspondentie over welke stukken mogelijk in aanmerking komen om opgenomen te worden op een 'C-lijst' en een door mw. I. Heidebrink opgesteld concept-plan van aanpak C-stukken., 2000; 3224
        - "Kunstmatige veroudering onder invloed van licht", rapport opgesteld door Judith H. Hofenk de Graaff., 2000; 6037; stuk
          Oude code: Klimaat Licht
        - "De steekproef als hulpmiddel bij collectiebeheer", ICN-Informatie nummer 4 uitgegeven door het Instituut Collectie Nederland (ICN)., 2000-2002; 6090
          2 verschillende versies
        - Omschrijving van het systeem voor steekproefname voor CAS-controles, opgesteld door B. van Zanen, met bijlagen., z.d.; 6087
        - Behandeling van vragen van de CAS over in diverse archieven aangetroffen papiersoorten en de behandeling hiervan., 2001-2002; 6111
          Bevat diverse voorbeelden
        - Geleidebrief, behorend bij 2 voorbeelden van certificaten waarbij het materiaal als fotostat betiteld kan worden, ontvangen van de CAS., 2002; 6033; stuk
          Bevat alleen de geleidebrief
      - Verpakken en etiketteren, 4.1.3.3
        - Correspondentie en naslagmateriaal over de voorwaarden en materialen voor de bewerking en overname van fotocollecties van de Rijksvoorlichtingsdienst (RVD) voor en door het ARA., 1990-1996; 2013; pak
          Oude code: Fotoarchief - ARA
        - Onderzoek naar en vaststelling van kwaliteitseisen voor etiketten en dozen en naar restanten ethyleenoxide in archiefbestanden, verricht door het Centraal Laboratorium., 1993-1996; 1704
          Oude code: 10 Centraal Laboratorium onderzoeksaanvragen
        - Overleg over de instandhouding en verbetering van omstandigheden uitvoering van werkzaamheden in het kader van herverpakken/etiketteren (o.a. verhuizingen, verpakkingsstraten en planning)., 1995-1996; 1990
          Oude code: 105 (Her)verpakken
        - Toegangen op het archief van het Ministerie van Koloniën en van het Kabinet des Konings., 1997-1999; 6112
          Volgens aantekening (gedeeltelijk) aangepast door B. van Zanen, maar niet duidelijk op welke manier en met welk doel
        - Concept-richtlijnen voor de bewerking van kaarten en tekeningen, met geleidebrief., 2002; 6071
        - Correspondentie tussen de CAS en drs. H.A.J. van Schie inzake aanpassingen in de werkinstructie Kaarten en Tekeningen en de CAS-instructie., 2002; 6043
          Geen dossier, maar enkele fragmenten uit de correspondenties
          Oude code: Kaarten 1
        - Interne correspondentie over problemen die zich bij de CAS voordoen bij de bewerking van kaarten en tekeningen., 2002; 6072
          Bevat 5 tekeningen van de Dienst Gebouwen, Werken en Terreinen van het Ministerie van Defensie als voorbeeld
        - Overleg over de materiële verzorging door de CAS van het kaartenbestand van de Sectie Beheersplanning van Staatsbosbeheer en de hiermee verband houdende verouderingstesten., 2002; 6079; pak
          Bevat veel testmateriaal
        - Overleg over de materiële verzorging door de CAS van opgevouwen tekeningen, aangetroffen in het archief van de Administratie der Domeinen (1869 - 1944)., 2002; 6081
        - Procedurelijst materiële verzorging van archieven door de depotsector in verband met het verpakken van de persoonlijke archieven van diverse 17e eeuwse gezanten en van de collectie legatiearchieven diversen, met de bijbehorende plaatsingslijst., z.d.; 6217
      - Conservering, 4.1.3.4
        - Normering, richtlijnen, procedures, 4.1.3.4.1
          - Documentatie over plaagdierenbestrijding en vriesdrogen., 1975-1999; 6108
            Berging Charters 2/Plaagdieren Vriesdrogen
          - Overleg, correspondentie en documentatie over de aanpak van charterberging en andere onderwerpen op het gebied van conservering van archiefbestanden., 1975-2003; 6061; pak
            Oude code: Berging Charters
          - Informatie en voorlichtingsmateriaal verstrekt en ontvangen over conservering van o.a. leer en perkament., 1991-2003; 6109
            Oude code: Berging Charters 5
          - Ontvangen informatie met betrekking tot de uitwerking en het gebruik van diverse normen, waarschijnlijk gebruikt bij samenstelling van een Normenboek van de Rijks Archiefdienst (RAD)., 1994; 1922
            Oude code: 81 Normenboek RAD
          - Overleg over plannen en wensen voor onderzoeken voor verbeteringen op het gebied van conservering., 1994-1995; 1978
            Oude code: 99, 93 Onderzoek programma's
          - Correspondentie, overleg en documentatie inzake restauratie, conservering en berging van charters., 1994-2002; 6105, 6107; 1 pak en 1 omslag
            Niet nader onder te verdelen; is in oorspronkelijke samenstelling gelaten
            - 1994-2002, 6105; pak
              Bevat 2 zakjes met poeder (Chemviron TK-100)
              Oude code: Berging Charters 1
            - 1995-1999, 6107
              Oude code: Berging Charters 3
          - Informatie en vergaderstukken van werkgroepen op het gebied van conservering., 1996-1997; 1960
            Oude code: 87 Werkgroep Fotoconservering/Subwerkgroep CL Conservering
          - Correspondentie en informatie over (massa)ontzuring., 1999-2000; 5658
          - Correspondentie van B. van Zanen met diverse personen inzake gebruikte en te gebruiken materialen bij conserveren en restaureren van bestanden., 1999-2003; 6007
          - Overzicht van zelfhechtende producten voor bescherming en reparatie, opgesteld door Neschen AG., 2001; 6106; stuk
            Oude code: Berging Algemeen 1
          - Handgeschreven rapportje over mogelijk aan te treffen materialen in archieven., z.d.; 5999; stuk
            Niet duidelijk door wie en waarom opgesteld
        - Uitvoering, 4.1.3.4.2
          - Overleg met en advisering aan diverse personen en instanties inzake (voorwaarden en eisen voor) conservering van archiefbestanden., 1991-1998; 1695-1697; 3 omslagen
            - 1991-1994, 1697
              Oude code: 8 Adviezen extern
            - 1995, 1696
              Bevat paperclips als bijlage
            - 1996-1998, 1695